【裁判字號】    99,台上,1732
【裁判日期】    990325
【裁判案由】    違反毒品危害防制條例
【裁判全文】
最高法院刑事判決            九十九年度台上字第一七三二號
上  訴  人  甲○○
上列上訴人因違反毒品危害防制條例案件，不服台灣高等法院台
中分院中華民國九十八年十二月三十一日第二審判決（九十八年
度上重訴字第四四號，起訴案號：台灣南投地方法院檢察署九十
七年度偵字第四二六四號），提起上訴，本院判決如下：
    主  文
上訴駁回。
    理  由
按刑事訴訟法第三百七十七條規定，上訴於第三審法院，非以判
決違背法令為理由，不得為之。是提起第三審上訴，應以原判決
違背法令為理由，係屬法定要件。如果上訴理由書狀並未依據卷
內訴訟資料，具體指摘原判決不適用何種法則或如何適用不當，
或所指摘原判決違法情事，顯與法律規定得為第三審上訴理由之
違法情形，不相適合時，均應認其上訴為違背法律上之程式，予
以駁回。上訴人甲○○上訴意旨略稱：原審未依上訴人之自白內
容，調查其毒品之來源，有調查未盡及適用法則不當之違法云云
。
惟查證據之取捨、證據證明力之判斷，以及事實有無之認定，屬
事實審法院之職權，苟其取捨判斷與認定，並不違背論理法則及
經驗法則，即不容任意指為違法，而執為適法之第三審上訴理由
。本件原判決認定上訴人甲○○基於販賣第一級毒品海洛因、第
二級毒品甲基安非他命營利之犯意，有如原判決事實欄二所載販
賣海洛因予吳世卿四次、張鴻志三次、李振旺四次、吳文忠二次
、陳俊明四次，販賣甲基安非他命予施義亨十次、洪閎昇二次、
吳世卿三次、吳文忠一次，及明知甲基安非他命為禁藥，不得轉
讓他人，竟基於無償轉讓禁藥之犯意，為如原判決事實欄三所載
無償轉讓甲基安非他命予陳木榮二次之犯行，係以：(1)上訴人之
自白，(2)證人吳世卿、張鴻志、李振旺、吳文忠、陳俊明、施義
亨、洪閎昇之證詞，(3)張鴻志所使用之號碼0000000000號市內電
話、門號0000000000號行動電話與上訴人持用之門號0000000000
號行動電話（下稱上訴人行動電話）之通聯紀錄，(4)李振旺所持
用之門號0000000000號行動電話與上訴人行動電話之雙向通聯紀
錄，(5)陳俊明所持用門號0000000000號行動電話與上訴人所持用
門號0000000000、0000000000號行動電話之雙向通聯紀錄，(6)洪
閎昇所持用之門號0000000000號行動電話與上訴人行動電話之雙
向通聯紀錄，(7)台灣大哥大公司資料查詢，(8)中華電信股份有限
公司南投營運處民國九十七年十二月十日投服字第0970000214號
函所附中華電信如意卡申請書、全民健康保險卡、中華民國居留
證正、背面，(9)證人THIANGAKSON  PHONTHIWA之證詞，(10)法務部
入出境資訊連結作業，內政部入出境及移民署九十八年六月十一
日移署資處娟字第0980086632號函所附外勞居留資料查詢及外籍
勞工居停留案件申請表等證據資料，予以綜合判斷，認上訴人之
犯行明確。並指駁、說明：上訴人於第一審否認原判決附表一（
下稱附表一）編號８至、，原判決附表二（下稱附表二）編
號１至３所示之販賣毒品，及原判決附表三（下稱附表三）所示
之轉讓禁藥等犯行，如何不足採信等由。又以：(1)核上訴人所為
，附表一編號１至所示販賣海洛因部分，係犯毒品危害防制條
例第四條第一項之販賣第一級毒品罪，附表二編號１至７所示販
賣甲基安非他命部分，係犯同條例第四條第二項之販賣第二級毒
品罪，上開各持有第一級、第二級毒品海洛因、甲基安非他命之
低度行為，分別為販賣之高度行為所吸收，均不另論科。(2)附表
三編號１、２所示轉讓甲基安非他命之行為，係犯藥事法第八十
三條第一項之轉讓禁藥罪（變更起訴法條）。(3)上訴人所為附表
一編號１、２、４、所示之販賣第一級毒品海洛因及附表二編
號４至７所示販賣第二級毒品甲基安非他命犯行，係以一行為同
時販賣第一級、第二級毒品，屬一行為觸犯數罪名之想像競合犯
，分別從一重依販賣第一級毒品罪處斷。(4)上開販賣第一級毒品
十七罪、販賣第二級毒品十二罪與轉讓禁藥二罪，犯意各別，手
法互殊，應分論併罰。(5)就附表一、二、三所示犯行，均依累犯
規定加重其刑（販賣第一級毒品罪之死刑與無期徒刑、販賣第二
級毒品罪之無期徒刑部分除外）。(6)就附表一編號１至７、至
所示販賣第一級毒品罪部分，依毒品危害防制條例第十七條第
二項規定各減輕其刑，併科罰金部分並先加後減之。(7)就附表一
所示販賣第一級毒品、附表二所示販賣第二級毒品之犯行，依刑
法第五十九條規定減輕其刑，並依法先加後減之，就附表一編號
１至７、至所示販賣第一級毒品部分（如附表二編號４至７
所示販賣第二級毒品部分因與如附表一編號１、２、４、所示
販賣第一級毒品部分依想像競合犯論處）各遞減之。再酌情於法
定刑內量處其刑，並合併定其主刑應執行有期徒刑十七年，及為
相關沒收、以財產抵償之諭知。已詳其所憑證據及認定之理由
，所為論斷均有卷存證據資料可資覆按。上訴意旨雖指摘原判決
違法，然卷查上訴人於九十七年九月二十二日警方前往其住處搜
索查獲本案之當日上午十一時五十分第一次警詢筆錄詢問其毒品
來源時，上訴人稱是向「阿偉」之男子購買，「阿偉」之年籍資
料不知道等語；同日下午二十時四十四分檢察官偵訊時謂其毒品
是向綽號「美惠」及「阿偉」購買等語；嗣於九十七年十月十三
日警方再借提偵詢時，上訴人則改稱其向施義亨購買毒品約十幾
次等語。是上訴人就毒品來源之供詞，先後不一，已令人置疑，
況上訴人均未提供毒品上手之姓名年籍等可供查證之資料，其中
所指證之毒品上手施義亨則係向上訴人購買甲基安非他命十次之
人（附表二編號１所示），而施義亨亦否認有販賣毒品予上訴人
之事實，且迄至原審審判期日調查證據時，上訴人及其選任辯護
人亦均未就該等事實為任何主張或聲請調查證據，有該審判筆錄
可稽。故原審就此未再行調查，並無上訴意旨所指調查未盡之違
法。至於上訴人對原判決適用法則有如何之不當，亦未具體指摘
，核與法律規定得為第三審上訴理由之違法情形，亦不相適合。
綜上，本件上訴為違背法律上之程式，應予駁回。
據上論結，應依刑事訴訟法第三百九十五條前段，判決如主文。
中    華    民    國  九十九  年    三    月  二十五  日
                      最高法院刑事第十三庭
                          審判長法官  賴  忠  星
                                法官  呂  丹  玉
                                法官  吳      燦
                                法官  蔡  名  曜
                                法官  葉  麗  霞
本件正本證明與原本無異
                                      書  記  官
中    華    民    國  九十九  年    三    月  三十一  日
                                                      Ｅ

司法院資訊處製作；財團法人民間司法改革基金會備份。
